【裁判字號】    95,易,1417
【裁判日期】    950714
【裁判案由】    竊盜
【裁判全文】
臺灣臺中地方法院刑事判決  95年度易字第1417號
公  訴  人  臺灣臺中地方法院檢察署檢察官
被      告  乙○○
            丙○○
上列被告等因竊盜案件，經檢察官提起公訴（95年度偵字第1133
5號），被告於準備程序進行中就被訴事實為有罪之陳述，本院
合議庭裁定由受命法官獨任適用簡式審判程序審理，判決如下：
    主    文
乙○○共同連續攜帶兇器竊盜，累犯，處有期徒刑拾月，扣案之
剪刀貳支、螺絲起子貳支，均沒收。
丙○○共同連續攜帶兇器竊盜，累犯，處有期徒刑捌月，扣案之
剪刀貳支、螺絲起子貳支，均沒收。
    事實及理由
一、犯罪事實：乙○○（原名胡銘峰）曾多次犯竊盜罪，最近1
    次係於民國（下同）92年4月29日經本院以91年度易字第303
    1 號刑事判決判處有期徒刑1年，嗣與另案違反毒品危害防
    制條例案件定應執行刑有期徒刑1年9月，於94年10月4日縮
    短刑期執行完畢。丙○○則曾因違反毒品危害防制條例案件
    ，經本院判處有期徒刑10月，於94年6月3日縮短刑期執行完
    畢。2人均不知悔改。乙○○先單獨基於為自己不法所有之
    意圖，於95年5月17日17時許，在臺中縣太平市○○路33號
    前，見甲○所有之QNK-327號機車（價值約7000元）鑰匙未
    取走，即啟動機車，將該機車竊走後，作為代步工具。乙○○復承前犯意，並與丙○○共同基於意圖為自己不法所有之
    概括犯意聯絡，先由乙○○於95年5月18日下午3、4時許，
    至某大賣場購得客觀上對於人之身體具有危險性之兇器剪刀
    2支及螺絲起子2支，隨後即由乙○○騎乘前述QNK-327號贓
    車，搭載丙○○，並共同攜帶前述兇器，至臺中市○○路世
    華銀行前，由乙○○在旁把風，丙○○則持前述起子下手破
    壞不詳車號自用小客車之車窗玻璃後，竊得車內之PDA1部。
    乙○○及丙○○復承前概括犯意，於同年月20日凌晨1時許
    ，亦共同攜帶前述兇器，至臺中市○區○○路2段263號前，
    由丙○○在場把風，乙○○下手以起子打破丁○○所有之
    0012-K V號自用小客車玻璃，竊取車內之音響（含螢幕）、
    行車電腦整流器各1臺（共價值新臺幣〔下同〕80000元）、
    數位相機1臺（價值15000元）、無線電對講機2支（價值
    3000元）、黑色手提包1個（價值400元），並致該車之車窗
    玻璃破裂損壞，喪失其功能。嗣經警於同年月20日凌晨2時
    許，在臺中市○區○○路與五權路口，查獲乙○○及丙○○
    ，並扣得QNK-327號機車、PDA1臺、前述竊得之音響、行車
    電腦整流器、數位相機、無線電對講機及手提包等贓物（以
    上除PDA外，已由警方分別發還甲○、丁○○），及鑰匙1支
    、螺絲起子及剪刀各2支等物，始知上情。
二、證據名稱：
  (1)被告乙○○、丙○○於警詢、偵訊及本院審理時之自白。
  (2)被害人甲○、丁○○於警詢中之指述。
  (3)搜索扣押筆錄、扣押物品目錄表各1件。
  (4)被害人甲○、丁○○分別出具之贓物認領保管收據2紙。
  (5)照片9張、車輛車牌失竊作業查獲車輛認可資料、臺中市
    警察局車輛尋獲通報單及車輛竊盜資料個別查詢報表。
  (6)扣案之鑰匙1支、螺絲起子及剪刀各2支。
三、按刑法於94年1月7日修正，於被告行為後之95年7月1日施行
    。修正後之刑法第2條第1項明定：「行為後法律有變更者，
    適用行為時之法律。但行為後之法律有利於行為人者，適用
    最有利於行為人之法律。」即「從舊從輕」原則。修正後新
    法業已刪除連續犯及牽連犯之規定，依新法第2條第1項規定
    ，比較新、舊法結果，仍應適用較有利於被告之行為時法律
    即舊法論以連續犯及牽連犯。核被告乙○○所為，係犯刑法
    第320條第1項之普通竊盜罪、第321條第1項第3款之攜帶兇
    器加重竊盜罪、第354條之毀損罪。核被告丙○○所為，則
    係犯刑法第321條第1項第3款之攜帶兇器加重竊盜罪。被告
    乙○○、丙○○就攜帶兇器加重竊盜部分，有犯意之聯絡及
    行為分擔，均為共同正犯。被告乙○○之3次竊盜犯行、被
    告丙○○之2次竊盜犯行，均時間緊接，方法相同，觸犯構
    成要件相同之罪名，顯係基於概括犯意為之，為連續犯，應
    依修正前刑法第56條之規定以1個情節最重（依其犯罪方法
    及所得財物整體觀察，以第3次犯行情節最重）之攜帶兇器
    加重竊盜罪論，並加重其刑。所犯連續攜帶兇器加重竊盜罪
    及毀損罪之間，則具有方法結果之牽連關係，為牽連犯，應
    依刑法第55條後段之規定，從1重之加重竊盜罪處斷（被害
    人丁○○於警詢中明確陳稱要提出毀損之告訴，檢察官起訴
    書漏未論及毀損部分，惟毀損部分與加重竊盜部分依修正前
    之刑法既有牽連犯裁判上1罪之關係，本院自得併予審酌）
    。被告2人均曾犯有期徒刑之執行完畢，有臺灣臺中地方法
    院檢察署刑案資料查註紀錄表、臺灣高等法院被告前案紀錄
    表在卷可稽，被告2人均於執行完畢後5年內，故意再犯本件
    有期徒刑以上之罪，為累犯，應依修正前刑法第47條之規定
    加重其刑。爰審酌被告2人犯罪之動機、目的、手段，犯罪
    所生之危害、犯罪後之態度等一切情狀，分別量處如主文所
    示之刑。扣案之螺絲起子、剪刀各2支，為被告乙○○所有
    ，供犯罪所用之物，業經被告2人供明在卷，應依刑法第38
    條第1項第2款之規定宣告沒收。扣案之鑰匙1支則為被害人
    丁○○所有，非被告2人所有，業經被告乙○○供明，不予
    沒收。
三、依刑事訴訟法第273條之1第1項、第299條第1項前段、第310
    之2、第454條第1項，刑法第2條第1項、第321條第1項第3款
    、第354條、修正前刑法第28條、第56條、第55條、第47條
    、第38條第1項第2款，罰金罰鍰提高標準條例第1條前段，
    判決如主文。
四、如不服本案判決，得自收受送達之日起10日內向本院提出上
    訴狀（須附繕本）。
中    華    民    國    95    年    7     月    14    日
                  刑事第六庭    法  官  林念祖
以上正本證明與原本無異。
                                書記官
中    華    民    國    95    年    7     月    14    日
附錄本案論罪科刑法條全文
中華民國刑法第320條第1項
意圖為自己或第3人不法之所有，而竊取他人之動產者，為竊盜
罪，處5年以下有期徒刑、拘役或5百元以下罰金。
中華民國刑法第321條第1項
犯竊盜罪而有左列情形之一者，處6月以上、5年以下有期徒刑：
一  於夜間侵入住宅或有人居住之建築物、船艦或隱匿其內而犯之
    者。
二  毀越門扇、牆垣或其他安全設備而犯之者。
三  攜帶兇器而犯之者。
四  結夥3人以上而犯之者。
五  乘火災、水災或其他災害之際而犯之者。
六  在車站或埠頭而犯之者。


司法院資訊處製作；財團法人民間司法改革基金會備份。
